臺灣臺南地方法院臺南簡易庭民事裁定
110年度南簡聲字第14號
聲  請  人  劉俊宏
相  對  人  匯豐汽車股份有限公司

法定代理人  陳昭文
上列當事人間聲請停止執行事件，本庭裁定如下：
      主    文
聲請人供擔保新臺幣65,716元後，本院110年度司執字第40756號
給付票款強制執行事件之強制執行程序，於本庭110年度南簡字
第712號債務人異議之訴事件判決確定或和解、撤回前，應暫予
停止。
      理    由
一、按有回復原狀之聲請，或提起再審或異議之訴，或對於和解
    為繼續審判之請求，或提起宣告調解無效之訴，撤銷調解之
    訴，或對於許可強制執行之裁定提起抗告時，法院因必要情
    形，或依聲請定相當並確實之擔保，得為停止強制執行之裁
    定，強制執行法第18條第2項定有明文。又法院依強制執行
    法第18條第2項定擔保金額而准許停止強制執行之裁定者，
    該項擔保係備供債權人因停止執行所受損害之賠償，其數額
    應依標的物停止執行後，債權人未能即時受償或利用該標的
    物所受之損害額，或其因另供擔保強制執行所受之損害額定
    之，非以標的物之價值或其債權額為依據（最高法院91年度
    台抗字第429號、92年度台抗第480號裁定意旨參照）。
二、本件聲請意旨略以：聲請人已對相對人所聲請之本院110年
    度司執字第40756號給付票款強制執行事件（下稱系爭執行
    事件）向本庭提起債務人異議之訴，爰聲請裁定停止系爭執
    行事件之強制執行程序等語。
三、經查，聲請人主張其已對相對人所聲請之系爭執行事件向本
    庭提起債務人異議之訴之事實，業據本庭依職權調取系爭執
    行事件及本庭110年度南簡字第712號債務人異議之訴民事卷
    宗查明屬實，依上揭說明，認聲請人之聲請為有理由，應予
    准許。相對人係以本院105年度司執字第76385號債權憑證（
    為臺灣高雄地方法院104年度司票字第6103號確定之本票裁
    定所換發）及聲請人所簽發之本票為執行名義（下稱系爭執
    行名義）向本院聲請對聲請人強制執行，聲請強制執行之債
    權額為新臺幣（下同）233,133元，及自104年11月26日起至
    清償日止按週年利率17.83%計算之利息，及程序費用1,000
    元、執行費用1,873元，則相對人因停止執行所受之損害，
    自為相對人遲延受償上開金額之利息損失，計算至本庭裁定
    日為463,876元【計算式：233,133＋［233,133×17.83%×（5＋3
    6/366＋140/365）］＋1,000＋1,873＝463,876，小數點以下四捨
    五入】；又本件聲請人提起之訴，訴訟標的價額在500,000
    元以下，依民事訴訟法第427條第1項規定，為應適用民事簡
    易程序，而不得提起上訴第三審之案件，則依據司法院頒布
    之各級法院辦案期限實施要點所定民事簡易程序辦案期限，
    第一審為10個月、第二審為2年計算，上開第三人異議之訴
    事件審理期間可合理推定為2年10個月，此亦為相對人遲延
    受償之期間，則相對人此段期間所受之損失，應為上開金額
    之利息。又該項損失，應依法定利率即週年利率5%計算，且
    不受利率波動之影響，較為客觀妥適。依此計算，則相對人
    因未能即時受償而可能造成之損失額為65,716元【計算式：
    463,876 ×5%×（2＋10/12）＝65,716，小數點以下四捨五入】
    。是依首揭說明，聲請人自應對相對人因停止強制執行可能
    遭受之上開損害提出擔保，爰酌定擔保金額為65,715元。
四、依強制執行法第18條第2項，裁定如主文。
中　　華　　民　　國　　110 　年　　5 　　月　　20　　日
                  臺灣臺南地方法院臺南簡易庭
                                  法　官　游育倫
以上正本係照原本作成。
如對本裁定抗告須於裁定送達後10日內向本院提出抗告狀，並繳
納抗告費新臺幣1,000元。
中　　華　　民　　國　　110 　年　　5 　　月　　28　　日
                                  書記官  林彥丞